

\vspace{3.5em}
\noindent \begin{minipage}{\textwidth}
\stepcounter{mallinumber}
\noindent \textbf{Tüüpsõnamall \arabic{mallinumber}\,\vadja{süsiin}}\\

\begin{sideways}
\begin{tabular}{l l}
muutvormimall & tunnused \\
\hline
\underline{süsi}\,$\oplus$\,in & \textsc{ sg nom } \\
\underline{süsi}\,$\oplus$\,ze & \textsc{ sg gen } \\
\underline{süsi}\,$\oplus$\,isse & \textsc{ sg par } \\
\underline{süsi}\,$\oplus$\,zese & \textsc{ sg ill } \\
\underline{süsi}\,$\oplus$\,zez & \textsc{ sg ine } \\
\underline{süsi}\,$\oplus$\,zess & \textsc{ sg ela } \\
\underline{süsi}\,$\oplus$\,zelle & \textsc{ sg all } \\
\underline{süsi}\,$\oplus$\,zell & \textsc{ sg ade } \\
\underline{süsi}\,$\oplus$\,zelt & \textsc{ sg abl } \\
\underline{süsi}\,$\oplus$\,zessi & \textsc{ sg tra } \\
\underline{süsi}\,$\oplus$\,zessaa & \textsc{ sg ter } \\
\underline{süsi}\,$\oplus$\,zeka & \textsc{ sg com } \\
\underline{süsi}\,$\oplus$\,zed & \textsc{ pl nom } \\
\underline{süsi}\,$\oplus$\,sije & \textsc{ pl gen } \\
\underline{süsi}\,$\oplus$\,siit & \textsc{ pl par } \\
\underline{süsi}\,$\oplus$\,siise & \textsc{ pl ill } \\
\underline{süsi}\,$\oplus$\,siiz & \textsc{ pl ine } \\
\underline{süsi}\,$\oplus$\,siiss & \textsc{ pl ela } \\
\underline{süsi}\,$\oplus$\,siille & \textsc{ pl all } \\
\underline{süsi}\,$\oplus$\,siill & \textsc{ pl ade } \\
\underline{süsi}\,$\oplus$\,siilt & \textsc{ pl abl } \\
\underline{süsi}\,$\oplus$\,siissi & \textsc{ pl tra } \\
\underline{süsi}\,$\oplus$\,siissaa & \textsc{ pl ter } \\
\underline{süsi}\,$\oplus$\,sijka & \textsc{ pl com } \\
\end{tabular}
\end{sideways}
\captionof{table}{Tüüpsõnamall \arabic{mallinumber}\,\vadja{süsiin} ekstraheeritud muutvormimallid.}
\label{tab:tüüpsõnamall-süsiin}

\end{minipage}

 
\vspace{1em}
\noindent Tüüpsõnamall \vadja{süsiin} ei hõlma teisi lekseeme vormi\-sõnastikus.
